【裁判字號】    97,易,2455
【裁判日期】    970930
【裁判案由】    傷害
【裁判全文】
臺灣臺北地方法院刑事判決              97年度易字第2455號
公  訴  人  臺灣臺北地方法院檢察署檢察官
被      告  甲○○
上列被告因傷害案件，經檢察官提起公訴（97年度偵字第 15033
號），被告於本院準備程序中就被訴之事實為有罪之陳述，經裁
定進行簡式審判程序，判決如下：
    主  文
甲○○傷害人之身體，處有期徒刑陸月，如易科罰金，以新臺幣
壹仟元折算壹日。
    事  實
一、甲○○與陳宗揚間因細故發生爭執，竟基於傷害之犯意，於
    民國97年5月2日零時55分許，在臺北市中正區臺北火車站東
    站東區地下停車場之宿舍門口前，隨手拾起非其所有擺放於
    停車場內之圓型鐵管，朝陳宗揚身體敲打，致使陳宗揚受有
    額部撕裂傷8 公分、額骨壓迫性骨折、雙側眼皮瘀傷、左腰
    側壓挫傷、右側眼眶骨骨折、右眼視網膜水腫之傷害。
二、案經陳宗揚訴由內政部警政署鐵路警察局移送臺灣臺北地方
    法院檢察署檢察官偵查起訴。
    理  由
一、前揭犯罪事實，業據被告甲○○於警詢、偵訊及本院審理時
    均坦承不諱，核與證人即告訴人陳宗揚指訴之被害情節大致
    相符（見偵卷第9至11、45 頁），復與證人蔡銘隆、鍾月霜
    於警詢及偵訊所證述之目擊情節互核一致（見偵卷第44至第
    46頁）。而告訴人因遭被告持鐵管揮擊，因而致告訴人受有
    額部撕裂傷8 公分、額骨壓迫性骨折、雙側眼皮瘀傷、左腰
    側壓挫傷、右側眼眶骨骨折、右眼視網膜水腫等傷害之事實
    ，亦有國立台灣大學醫學院附設醫院96年6月2日診字第9705
    3409號診斷證明書可憑，復有告訴人受傷及現場採證之照片
    在卷可資佐證（見偵卷第23頁至第29頁），足徵被告前開任
    意性自白確與事實相符。故本件事證明確，被告傷害犯行堪
    以認定，應依法論科。
二、核被告持鐵管打傷他人身體之行為，係犯刑法第277 條第1
    項之傷害罪。爰審酌被告犯罪之動機、手段，告訴人受傷程
    度，被告犯後供認犯行之態度及雖未與告訴人達成民事和解
    但已代告訴人支付約新台幣五萬元之醫藥費等一切情狀，量
    處如主文所示之刑，並諭知易科罰金之折算標準。至被告犯
    罪所用之鐵管，並非違禁物，且係被告現場隨地拾起之物，
    業據其供明在卷（見本院卷第17頁背面），因非屬被告所有
    ，故不予宣告沒收。
據上論斷，應依刑事訴訟法第299條第1項前段、第273條之1第1項
，刑法第277條第1項、第41條第1項前段，刑法施行法第1條之1，
判決如主文。
本案經檢察官李彥霖到庭執行職務。
中    華    民    國     97    年    9     月    30    日
                  刑事第十七庭法  官  劉煌基
上正本證明與原本無異。
如不服本判決，應於判決送達後10日內（應抄附繕本）向本院提
出上訴狀（上訴書狀應敘述具體理由。上訴書狀未敘述上訴理由
者，應於上訴期間屆滿後二十日內補提理由書於原審法院。）。
告訴人或被害人如對於本判決不服者，應具備理由請求檢察官上
訴，其上訴期間之計算係以檢察官收受判決正本之日期為準。
                              書記官  周小玲
中    華    民    國    97     年    10    月    2     日
中華民國刑法第277條
（普通傷害罪）
傷害人之身體或健康者，處 3 年以下有期徒刑、拘役或 1 千元以下罰金。
犯前項之罪因而致人於死者，處無期徒刑或 7 年以上有期徒刑；致重傷者
，處 3 年以上 10 年以下有期徒刑。


司法院資訊處製作；財團法人民間司法改革基金會備份。
